Inventaris van het archief van het Nederlands Genootschap voor Internationale Zaken, 1945-1999
Nationaal Archief, Den Haag
Nederlands Genootschap voor Internationale Zaken
Nederlands Genootschap Int. Zaken
1945-1999
I23312
5.10 meter; 89 inventarisnummers.
Normale geschreven, getypte en gedrukte documenten, geen bijzondere handschriften.
Nationaal Archief, Den Haag
Het archief van het Nederlands Genootschap voor Internationale Zaken bestaat uit stukken afkomstig uit de periode 1945-1983. De archiefbescheiden betreffen onder andere stukken van het dagelijkse bestuur, jaarverslagen, publicaties, nieuwsbrieven, correspondentie en correspondentie van het secretariaat in het bijzonder, vergaderstukken, en dossiers inzake reacties op de bulletins van het genootschap getiteld de Internationale Spectator.
Archiefvorming
Geschiedenis van het archiefbeheer
De verwerving van het archief
Het archief is door schenking verworven.
2.19
Aanwijzingen voor de gebruiker
Openbaarheidsbeperkingen
Volledig openbaar.
Materiële beperkingen
Aanvraaginstructie
Openbare archiefstukken kunnen online worden aangevraagd en gereserveerd. U kunt dit ook via de terminals in de studiezaal van het Nationaal Archief doen. Om te kunnen reserveren dient u de volgende stappen te volgen:
U maakt een profiel aan op www.gahetna.nl, en logt vervolgens in
Via de archiefinventaris (alleen de beschrijvingen met rode nummers) selecteert u het gewenste archiefstuk door op de knop 'Reserveren' te klikken
In het volgende scherm geeft u aan op welke dag u het archiefstuk wilt inzien
Indien u zich bevindt in de studiezaal en een tafelnummer heeft ontvangen kunt u dit nummer vermelden. Als u geen tafelnummer heeft kunt u tafelnummer 777 laten staan
Vervolgens bevestigt u uw reservering door deze te versturen.
Verwant materiaal
Beschikbaarheid van kopieën
Beschrijving van de series en archiefbestanddelen
- Correspondentie, dossiers en overige stukken
  - Rubriekmatig geordende stukken., 1945-1959; 1-4
    Deze stukken waren in ordners geborgen, voorzien van opschriften en van een inhoudsopgave. De titel dekt niet altijd de inhoud.
    - Stukken gerubriceerd "Algemeen bestuur en ledenvergaderingen". 1945-1956, 1
    - Stukken gerubriceerd "Vergaderingen dagelijks bestuur vanaf 1946". 1946-1947, 2
    - Stukken gerubriceerd "Jaarverslagen", bevattende diverse rapporten en verantwoordingsstaten. 1946-1959, 3
    - Stukken gerubriceerd "begrotingen bestuur" en intern alfabetisch op onderwerp geordend. 1946-1953 en z.j., 4
  - Chronologisch geordende correspondentie van het secretariaat., 1945-1983; 5-18
    - 1945-1955, 5
    - 1956-1957, 6
    - 1958-1960, 7
    - 1960-1963, 8
    - 1964-1966, 9
    - 1967-1968, 10
    - 1969, 11
    - 1970-1971, 12
    - 1972-1973, 13
    - 1974-1975, 14
    - 1976-1977, 15
    - 1978-1979, 16
    - 1980-1981, 17
    - 1982-1983, 18
  - Stukken betreffende algemene ledenvergaderingen., 1965-1976; 19
  - Gedrukte jaarverslagen over 1960-1982., 20
  - Gedrukte prospectussen., 1947-1983; 21
  - Stukken betreffende de prospectussen van de publicaties met de reacties daarop., 1947-1948; 22
  - Dossiers inzake reacties op de bulletins van het genootschap, getiteld Internationale Spectator., 1948-1961; 23
  - Stukken betreffende een studieconferentie over non-proliferatie van kernwapens in Tilburg., 1966; 24
  - Kaartjes, houdende melding van enkele archiefstukken uit het dynamisch archief., Z.j.; 25
  - Stukken, afkomstig van C. Patijn., 1966-1983; 26
  - "Rose kopieën" van uitgaande brieven., 1975-1978; 27-34
    - Januari-juli 1975., 27
    - Augustus-december 1975., 28
    - Januari-juli 1976., 29
    - Augustus-december 1976., 30
    - Januari-juli 1977., 31
    - Augustus-december 1977., 32
    - Januari-juli 1978., 33
    - Augustus-december 1978., 34
  - Ingekomen stukken over verschillende aangelegenheden, "Algemeen", alfabetisch geordend., 1972-1978; 35
  - Correspondentie van J.L. Heldring., 1975-1977; 36-38
    - 1975, 36
    - 1976, 37
    - 1977, 38
  - Correspondentie van de redactie van Internationale Spectator., 1975-1979; 39-48
    - 1975 A-K., 39
    - 1975 L-Z., 40
    - 1976 A-L., 41
    - 1976 M-Z., 42
    - 1977 A-K., 43
    - 1977 L.Z., 44
    - 1978 A-K., 45
    - 1978 L-Z., 46
    - 1979 A-K., 47
    - 1979 L-Z., 48
  - Teksten van syllabi voor cursussen in de leergang buitenlandse betrekkingen., 1968-1973; 49-51
    - Cursus 1968-1969., 49
    - Cursus 1971-1972., 50
    - Cursus 1972-1973., 51
  - Correspondentie over leergangen Buitenlandse Betrekkingen., 1975-1979; 52-56
    - 1975, 52
    - 1976, 53
    - 1977, 54
    - 1978, 55
    - 1979, 56
  - Correspondentie-agenda's., 1975-1977; 57-59
    - 25 oktober 1974 - 16 september 1975., 57
    - 17 september 1975 - 26 juli 1976., 58
    - 26 juli 1976 - 25 mei 1977., 59
- Aanvulling 2002.
  Voor algemene informatie over de geschiedenis van het genootschap zie:
  R.E. van Dithuyzen, De blik op het buitenland: vijftig jaar Nederlands Genootschap voor Internationale Zaken, Assen, 1995.
  - Correspondentie secretariaat, 1983-1999; 60-76
    - 1983, 60
    - 1984, 61
    - 1985, 62
    - 1986, 63
    - 1987, 64
    - 1988, 65
    - 1989, 66
    - 1990, 67
    - 1991, 68
    - 1992, 69
    - 1993, 70
    - 1994, 71
    - 1995, 72
    - 1996, 73
    - 1997, 74
    - 1998, 75
    - 1999, 76
  - Correspondentie met en convocaties van activiteiten van de afdelingen Amsterdam, Utrecht en Zuid-Nederland, 1986-1999; 77
  - Bijzondere leerstoel Erasmus Universiteit Rotterdam, correspondentie met NGIZ, universiteit, curatorium en studenten, 1983-1997; 78
  - Genootschapsprijs, correspondentie, beoordelingen jury, prijsuitreikingen, 1983-1999; 79
  - Lezingen, convocaties aan leden en correspondentie met sprekers, 1983-1990; 80-83
    - 1983-1990, 80
    - 1991-1994, 81
    - 1995; met activiteiten 50-jarig jubileum., 82
    - 1996-1999, 83
  - Notulen bestuursvergaderingen (84a buitengewone algemene bestuursvergaderingen B.A.B. 1982), 1975-1982; 84-86
    - 1975-1982, 84
    - 1983-1987, 85
    - 1988-199, 86
  - Jaarverslagen, 1972-1999; 87
  - Nieuwsbrieven, 1994-1999; 88
  - Publicaties van of over NGIZ, 1983-1999; 89